臺灣高等法院花蓮分院刑事判決                  九十一年度上易字第五一號
    上  訴  人  臺灣花蓮地方法院檢察署檢察官
    被      告  乙○○
    選任辯護人  張秉正
右列上訴人因被告違反商標法案件，不服臺灣花蓮地方法院九十年度易字第四九四號
中華民國九十一年一月三十一日第一審判決( 起訴案號：臺灣花蓮地方法院檢察署九
十年度偵字第二二一八號 )，提起上訴，本院判決如左：
    主  文
上訴駁回。
    事實及理由
一本案經本院審理結果，認第一審判決對被告乙○○為無罪之諭知，核無不當，應予
  維持，並引用判決書記載之證據及理由。
二檢察官之上訴意旨引用告訴人之理由謂：「商標圖樣之近似，以具有普通知識經驗
  之一般商品購買人，於購買時施以普通所用之注意，有無混同誤認之虞判斷之」商
  標法施行細則第十五條第一項定有明文。查被告解約後，蓄意仍以「國揚」為其店
  名，並將大象圖變更為小馬圖，然觀之二者之文字及圖樣，既為同一行業，廣告招
  牌之顏色亦屬相同，尤其「甲○○○」與「國揚輪胎」就普通人知識經驗而論，極
  可能誤認為同一公司同一商品，而圖案雖為大象與小馬之區分，但依圖案之外觀及
  述之文字皆以「國揚」之英文〞ＫＵＯＩＹＡＮＧ  ＴＩＲＥ〞．．．．．，實
  難謂消費者應無混淆誤認之虞。況且被告自解約無權使用告訴人之服務標章後，仍
  以先前印製之甲○○○之名片散佈於眾，被告主觀上惡意使用，意圖欺騙他人之心
  態甚明。原審以「國揚輪胎」與「甲○○○」文字顯然有別，且圖樣之動物亦非同
  一為由，忽視一般人皆有混淆誤認之事實，亦違商標法保障商標專用權及消費者利
  益之立法意旨，致被告安然坐享其不法成果，於情於理於法均有不合云云。然查：
  本案被告原先使用之「甲○○○花蓮店」，為加盟店之意，與其解約後使用之「國
  揚輪胎」，二者文字顯然有別，至於「大象圖」與「小馬圖」，一為象另一為馬，
  且輪胎位置一在象腳下另一在馬肩上，敘述文字一為ＫＵＯ─ＹＡＮＧ  ＴＩＲＥ
  ＣＯ.,ＬＴＤ  SINCE 1985另一為ＫＵＯ─ＹＡＮＧＴＩＲＥ  SINCE 1999，亦顯
  然不同。以具有普通知識經驗之一般接受商品服務者，於接受服務時所用之注意，
  應無構成相同或近似而使人有混淆誤認之虞，原審已就卷內各項證據詳予審酌認定
  被告並無侵害商標之犯意，並於判決中詳述其理由，認事用法，尚無不當，檢察官
  之上訴仍執同告訴人之陳詞，指摘原判決不當，核無理由，應予駁回。
三據上論結，應依刑事訴訟法第三百六十八條、第三百七十三條，判決如主文。
本案經檢察官      到庭執行職務
中      華      民      國    九十一    年    五      月      二        日
                                  審判長法官  吳  鴻  章
                                        法官  林  德  盛
                                        法官  黃  永  祥
右正本證明與原本無異。
本件不得上訴。
                                      書記官  吳  家  瑩
中      華      民      國    九十一    年    五      月      二        日
